臺灣板橋地方法院民事判決　　　　　　　　94年度親字第77號
原　　　告　丙○○
被　　　告　乙○○
兼上一人
法定代理人　甲○○
　　　　　　　　　　　　4樓
上列當事人間請求否認子女事件，於民國九十四年七月十五日經
言詞辯論終結，本院判決如下：
    主      文
確認被告乙○○（民國九十三年五月十四日生）非原告自被告甲
○○受胎所生之婚生子。
訴訟費用由被告負擔。
    事      實
甲、原告方面：
一、聲明：如主文所示。
二、陳述：
（一）原告與被告甲○○於民國八十九年五月十三日結婚，原係
      夫妻關係，惟雙方因感情不睦，於九十二年二月間分居，
      不再為實際之夫妻共同生活，嗣於九十三年五月十七日離
      婚。
（二）原告在與被告甲○○分居後，旋即自九十二年二月間起，
      與訴外人陳永享交往、發生性關係並受胎，嗣於九十三年
      五月十四日分娩生下一子即被告乙○○，復於九十三年六
      月九日與陳永享結婚。
（三）被告乙○○之出生係於被告甲○○與原告之婚姻關係存續
      中，依民法第一千零六十三條規定：「妻之受胎，係在婚
      姻關係存續中者，推定其所生子女為婚生子女」、「前項
      推定，如夫妻之一方能證明妻非自夫受胎者，得提起否認
      之訴。但應於知悉子女出生之日起，一年內為之」，推定
      被告乙○○為被告甲○○之子，惟實際上原告與被告甲○
      ○已分居多年，且未有性關係，自然無法自被告甲○○受
      胎。另經原告帶同被告乙○○、訴外人陳永享於本件審理
      期間即九十四年六月七日前往法務部調查局進行親子ＤＮ
      Ａ血緣關係比對試驗，結果顯示被告乙○○與陳永享親子
      關係概率為百分之九九點九九以上，可確認陳永享可能為
      被告乙○○之生父，兩人間極可能存在一親等血緣關係。
      是被告乙○○實非原告自被告甲○○所生之婚生子。爰提
      起本件否認子女訴訟，請求確認被告乙○○非原告自被告
      甲○○受胎所生之婚生子。
三、證據：提出戶籍謄本三件、法務部調查局鑑定通知書暨ＤＮ
    Ａ型別鑑定紀錄表各一份為證，並聲請訊問證人陳永享。
乙、被告方面：
一、聲明：同意原告之請求。
二、陳述：
（一）對於本件原告主張之事實無意見，被告乙○○確係原告與
      第三人所生之子。
（二）對於法務部調查局鑑定通知書暨ＤＮＡ型別鑑定紀錄表無
      意見。
     理      由
一、按關於認諾及訴訟上自認或不爭執事實之效力，於第五百八
    十九條否認子女之訴，不適用之，民事訴訟法第五百九十四
    條定有明文。本件被告於言詞辯論期日同意原告之請求並就
    原告主張之事實為自認，揆諸首揭法條之說明，自不發生被
    告認諾或不爭執事實之效力。然法院以此自認或不爭執之情
    形，為其依自由心證判斷事實真偽之資料，於法要無違背，
    此自最高法院二十九年上字第五十六號判例意旨即可明瞭，
    合先敘明。
二、原告主張其與被告甲○○原係夫妻關係，嗣於九十三年五月
    十七日離婚，而原告於九十三年五月十四日已分娩產下一子
    即被告乙○○之事實，業據其提出戶籍謄本三件為證，並為
    被告所自認，堪信為真實。
三、原告主張其與被告甲○○因感情不睦，自九十二年二月間起
    已分居，且分居後即未有夫妻性生活，並自九十二年二月間
    起與訴外人陳永享交往、發生性關係並受胎，嗣於九十三年
    六月九日結婚之事實，亦據原告提出上開戶籍謄本為證，並
    經證人陳永享證述屬實（參見本院九十四年六月二日言詞辯
    論筆錄），並為被告所不爭執，自堪認為真實。綜上，原告
    主張其與被告甲○○於原告受胎懷有被告乙○○之期間並未
    同居之事實，堪信為真實。
四、原告主張其於本件審理期間即九十四年六月七日偕同被告乙
    ○○、訴外人陳永享前往法務部調查局，就被告乙○○與陳
    永享間之親子血緣關係進行鑑定，以確定被告乙○○之血緣
    ，經法務部調查局以人類遺傳因子ＤＮＡ　ＳＴＲ式型別鑑
    定法、累積親子關係指數ＣＰＩ值驗算法鑑定結果，其二人
    之各項ＤＮＡ型別之各項相對應型別均無矛盾，經計算其Ｃ
    ＰＩ值為681,549以上，因此認陳永享極可能（機率百分之
    九九‧九九以上）為被告乙○○之生父之事實，業據原告提
    出法務部調查局九十四年六月二十日調科肆第000000
    00000號鑑定通知書暨ＤＮＡ型別鑑定紀錄表各一份為
    證，並為被告所承認。準此，經上開科學鑑定之結果，並參
    酌本院調查之結果，既可認定陳永享為被告乙○○之生父之
    血緣關係，自堪認原告主張被告乙○○非原告自被告甲○○
    受胎所生，而係自第三人陳永享受胎所生等情，要屬真實，
    堪以採信。
五、按「從子女出生日回溯第一百八十一日起至第三百零二日止
    為受胎期間」；「妻之受胎，係在婚姻關係存續中者，推定
    其所生子女為婚生子女」、「前項推定，如夫妻之一方能證
    明妻非自夫受胎者，得提起否認之訴。但應於知悉子女出生
    之日起，一年內為之」，民法第一千零六十二條第一項及同
    法第一千零六十三條第一項、第二項分別定有明文。經查，
    本件原告於九十三年五月十四日產下被告乙○○之時，經回
    溯其受胎期間係在其與被告甲○○婚姻關係存續期間，依法
    雖應推定被告乙○○為原告與被告甲○○所生之婚生子，然
    如上所述，被告乙○○既非原告自被告甲○○受胎所生，原
    告於知悉被告乙○○出生之日起一年內提起本件訴訟，請求
    確認被告乙○○非原告自被告甲○○受胎所生之婚生子，於
    法洵屬有據，應予准許。
六、據上論結，本件原告之訴為有理由，爰依民事訴訟法第七十
    八條、第八十五條第一項前段，判決如主文。
中　　華　　民　　國　　94　　年　　7 　　月　　29　　日
                          臺灣板橋地方法院家事法庭
                              法　官　郭光興
右正本證明與原本無異
如不服本判決，應於判決送達後二十日內向本院提出上訴狀
中　　華　　民　　國　　94　　年　　7 　　月　　29　　日
                              書記官　翁子婷
